臺灣嘉義地方法院朴子簡易庭民事小額判決
111年度朴小字第224號
原      告  新光產物保險股份有限公司

法定代理人  吳昕紘  
訴訟代理人  郭逸斌  
被      告  黃金獅  
上列當事人間侵權行為損害賠償(交通)事件，本院於民國111年1
1月16日言詞辯論終結，判決如下：
    主    文
被告應給付原告新臺幣15,343元，及自民國111年10月7日起至清
償日止，按年息5％計算之利息。
原告其餘之訴駁回。
訴訟費用新臺幣1,000元，由被告負擔新臺幣193元，餘由原告負
擔。
本判決第1項得假執行。
    理由要領
民事訴訟法第436條之8第1項規定「關於請求給付金錢或其他代
  替物或有價證券之訴訟，其標的金額或價額在新台幣十萬元以
  下者，適用本章所定之小額程序」，第436條之18第1項規定「
  判決書得僅記載主文，就當事人有爭執事項，於必要時得加記
  理由要領」。
本院依兩造之主張及舉證，判斷如下： 
㈠被告與訴外人王永昌間之交通事故肇事因素比例各為2分之1，
  應過失相抵。
㈡車牌號碼000-0000號汽車非運輸業用，遭毀損時出廠已逾5年，
  修復費用新臺幣（下同）159,200元，包含零件142,800元、塗
  裝9,000元、工資7,400元，零件部分以附表所示定率遞減法計
  算折舊後為14,285元，連同無庸折舊之其餘費用合計30,685元
  （計算式：14,285+9,000+7,400＝30,685），再按肇事因素比
  例過失相抵，為15,343元（計算式：30,685×1/2≒15,343，元
  以下四捨五入）。
㈢原告依侵權行為、保險人代位權之法律關係，請求被告給付15,
  343元，及自起訴狀繕本送達翌日即民國111年10月7日起至清
  償日止按年息5％計算之利息，為有理由，應予准許；逾此部分
  ，為無理由，應予駁回。
中　　華　　民　　國　　111 　年　  11　　月　　30　　日
臺灣嘉義地方法院朴子簡易庭
                         法　官  廖政勝
以上正本係照原本作成。　　　　　　　　　　　　　　　　　
如不服本判決，應於判決送達後20日內，以其違背法令為理由（
表明判決所違背之法令及其具體內容，與依訴訟資料可認為判決
有違背法令之具體事實），向本院提出上訴狀，並按應送達於他
造之人數提出繕本或影本，及繳納第二審裁判費。
中　　華　　民　　國　　111 　年　　11　　月　　30　　日
                         書記官  林金福

附表：
依行政院所頒固定資產耐用年數表及固定資產折舊率之規定，【
非運輸業用客車、貨車】之耐用年數為5年，依定率遞減法每年
折舊1000分之369，另依營利事業所得稅查核準則第95條第6款規
定「固定資產提列折舊採用定率遞減法者，以1年為計算單位，
其使用期間未滿1年者，按實際使用之月數相當於全年之比例計
算之，不滿1月者，以1月計」，上開【非運輸業用客車、貨車】
自出廠日迄本件車禍發生時，已使用逾5年，則零件扣除折舊後
之修復費用估定為14,285元。計算式：
折舊時間           金額
第1年折舊值        142,800×0.369=52,693
第1年折舊後價值    142,800-52,693=90,107
第2年折舊值        90,107×0.369=33,249
第2年折舊後價值    90,107-33,249=56,858
第3年折舊值        56,858×0.369=20,981
第3年折舊後價值    56,858-20,981=35,877
第4年折舊值        35,877×0.369=13,239
第4年折舊後價值    35,877-13,239=22,638
第5年折舊值        22,638×0.369=8,353
第5年折舊後價值    22,638-8,353=14,285